【裁判字號】    90,交易,740
【裁判日期】    901207
【裁判案由】    公共危險
【裁判全文】
臺灣臺中地方法院刑事判決                          九十年度交易字第七四號
    公  訴  人  臺灣台中地方法院檢察署檢察官
    被      告  甲○○
右列被告因公共危險案件，經檢察官提起公訴（九十年度偵字第一六八六六號），本
院判決如左：
    主  文
甲○○無罪。
    理  由
一、公訴意旨略以：被告甲○○於民國九十年八月二十九日晚間八時許，在台中縣大
    里市飲用啤酒三、四杯後，明知其自己酒後已不能安全駕駛動力交通工具，迨於
    同日晚間九時三分許，竟仍騎乘車號ＪＫＩ─三三九號機車，行經大里市○○路
    與工業路口，因不勝酒力與被害人乙○○所駕駛之Ｑ八─八七四０號自小客車發
    生擦撞。嗣經警至現場，對送往醫院之被告為血液酒精濃度測試，測得血液酒精
    濃度高達八七‧五ＭＧ／ＤＬ，因認被告涉犯有刑法第一百八十五條之三之酒醉
    駕車公共危險罪嫌云云。
二、按犯罪事實應依證據認定之，無證據不得推定其犯罪事實；又不能證明被告犯罪
    或其行為不罰者，應諭知無罪之判決，刑事訴訟法第一百五十四條第三百零一
    條第一項分別定有明文。
三、公訴人認被告涉犯酒醉駕車之公共危險罪嫌，無非以被告肇事後測得血液酒精濃
    度高達八七‧五ＭＧ／ＤＬ；卷附測試觀察紀錄表記載被告有無法安全駕駛之情
    形；被告於警訊中供陳肇事當時之車速約五十公里，如被告未飲酒，並有注意車
    前狀況，隨時採取必要之安全措施，應可避免車禍之發生，為主要論據。訊據被
    告對於酒後騎乘機車且發生車禍之事實固不爭執，並有道路交通事故調查報告表
    、財團法人仁愛綜合醫院生化學檢驗報告單影本各一件在卷可資佐證。惟被告堅
    決否認有何公共危險之犯行，辯稱：當時人很清醒，沒有酒醉，車禍亦非飲酒造
    成等語。經查：按服用酒類不能安全駕駛動力交通工具之認定，參考德國、美國
    之認定標準，對於血液酒精濃度達百分之○．一一 (即一一０ＭＧ／ＤＬ)以上
    ，肇事率為一般正常人之十倍，應認為已達不能安全駕駛之標準（法務部八十八
    年五月十八日八八年度法檢字第一六六九號函參照）；次按依交通部道路交通安
    全督導委員會委託學者自八十九年三月間起至九十年二月間止針對國人進行實驗
    研究，體內所含酒精濃度與代謝率之實驗結果，每人的飲酒量依其體重計算，於
    餐後三十分鐘飲完酒，飲完後其血液酒精濃度最高點為酒後一小時；又自飲酒一
    小時後開始計算代謝率，血液酒精代謝率總平均值為每小時百分之０．０一 (引
    自蔡中志著「國人酒精濃度與代謝率及對行為影響之實驗研究」一文，警光雜誌
    第五三八期)。依被告所供，飲酒完畢之時間為九十年八月二十九日晚間八時許
    ，約自同日晚間約九時許開始騎乘機車，而被告抽血檢測酒精濃度之時間為同日
    晚間九時四十五分許，酒精濃度測定值為八七‧五ＭＧ／ＤＬ (即百分之０．０
    八七五)，則被告飲用酒類後其血液酒精濃度最高點為酒後一小時即九十年九月
    十三日晚間九時，之後即開始代謝，而被告自駕車至酒測之時間相距達四十五分
    鐘，依前揭國人體內酒精含量之代謝率計算，被告於駕車之始體內所含酒精濃度
    應僅達百分之０．０九五 (計算試為：0.0875%+0.01%x0.75hr= 0.095%)，被告
    駕車當時之血液酒精濃度顯未達法務部函示之百分之０．一一以上不能安全駕駛
    動力交通工具標準。其次，卷附測試觀察紀錄表關於被告查獲前後觀察結果，僅
    記載「因嫌疑人有酒精濃度過量駕車跡象，顯然無法安全駕駛」，其餘欄位均空
    白，惟如僅以被告飲酒過量駕車，即率認其有酒醉駕車之行為，亦嫌遽斷。再者
    ，證人即車禍後至現場處理並於醫院與被告接觸之警員楊政宏於本院九十年十一
    月二十三日審理時證稱：「 (問：被告當時精神狀態如何？)我是在醫院看到他
    ，他的意識還清楚，但是臉部受傷滿嚴重的，在醫院是躺著的，沒有辦法看他走
    路的樣子，也沒有辦法判斷講話是否有受喝酒的影響」等語，則參諸被告於肇事
    後警方調查時，意識清醒之情況證據以觀，益足見被告雖有飲酒，然尚未達不能
    安全駕駛動力交通工具之程度甚明。至於被告就本件車禍之發生是否有疏失之處
    ，姑且不論，惟本件車禍之發生與被告飲酒有無因果關係尚難認定，公訴人以被
    告供述之行車速度約五十公里，推認如被告未飲酒，並有注意車前狀況，隨時採
    取必要之安全措施，應可避免車禍之發生云云，似屬無據。被告所辯，應可採信
    ，本件被告酒後駕車之行為，核與刑法第一百八十五條之三服用酒類，不能安全
    駕駛動力交通工具而駕駛罪嫌之構成要件不該當，自難繩以該公共危險罪責。此
    外，復查無其他積極證據足資證明被告有何公訴人所指之公共危險犯行，自應依
    法為無罪判決之諭知。
據上論斷，應依刑事訴訟法第三百零一條第一項，判決如主文。
中      華      民      國      九十      年      十二      月    七    日
                                   台灣台中地方法院交通法庭
                                       法  官  劉長宜
右正本證明與原本無異
如不服本判決應於送達後十日內向本院提出上訴狀
                                       書記官
中      華      民      國      九十      年      十二      月   十一   日


司法院資訊處製作；財團法人民間司法改革基金會備份。
